臺灣板橋地方法院刑事判決　　　　　　　 96年度訴字第899號
公　訴　人　臺灣板橋地方法院檢察署檢察官
被　　　告　戊○○
上列被告因搶奪等案件，經檢察官提起公訴（96年度偵字第1731
、3237號、96年度毒偵字第512 號），本院判決如下：
    主  文
戊○○犯如附表所示之罪，各處如附表所示之宣告刑，應執行有
期徒刑年，扣案之甲基安非他命壹包（驗餘淨重零點壹捌貳公
克）沒收銷燬之，包裝上開甲基安非他命之外包裝袋壹只、鑰匙
壹支、注射針筒貳支及吸食器壹組均沒收。
其餘被訴部分（被訴於不詳時地，搶奪他人皮包二次，而取得皮
包內之悠遊卡二張之搶奪罪部分）無罪。
    事  實
一、戊○○於：(一)於民國88年間，因施用毒品案件，經本院以88
    年度毒聲字第3652號裁定送觀察、勒戒後，認無繼續施用毒
    品傾向，於88年8 月31日執行完畢釋放出所，復經臺灣板橋
    地方法院檢察署檢察官以88年度偵字第12535 號為不起訴處
    分確定；(二)於89年間，因施用毒品案件，經本院以89年度毒
    聲字第1658號裁定令入戒治處所施以強制戒治，復經本院以
    89年度毒聲字第6902號裁定停止戒治，而於89年12月20日停
    止戒治，所餘期間交付保護管束，於90年6 月16日保護管束
    期滿，強制戒治執行完畢；此部分施用毒品犯行，並經本院
    以89年度易字第1226號判決判處有期徒刑5 月確定；(三)於90
    年間，因竊盜案件，經本院以89年度易字第3805號判決判處
    有期徒刑8 月確定；上開(二)後段、(三)所示之二罪刑，復經本
    院以90年度聲字第2763號裁定定應執行有期徒刑11月確定；
    (四)於91年間，因施用毒品案件，經本院以91年度毒聲字第54
    8 號裁定令入戒治處所施以強制戒治，於91年2 月25日強制
    戒治執行完畢（接續執行上述(二)後段、(三)、(四)後段所示之有
    期徒刑部分）；此部分施用毒品犯行，並經本院以91年度易
    字第1053號判決分別判處有期徒刑7 月、5 月，應執行有期
    徒刑10月確定，並連同前揭(二)後段、(三)所示之罪刑部分，送
    監接續執行於93年5 月12日縮短刑期假釋出監，而於93年8
    月30日縮刑期滿執行完畢；(五)於95年間，因違反毒品危害防
    制條例案件（施用毒品），經臺灣高等法院以96年度上訴字
    第2165號判決分別判處有期徒刑1 年、10月，應執行有期徒
    刑1 年8 月確定（尚未執行）；(六)於95年間，因搶奪等案件
    ，經本院以95年度訴字第940 號判決分別判處有期徒刑4 月
    、1 年、1 年6 月，應執行有期徒刑2 年8 月確定（尚未執
    行）；(七)於95年間，因竊盜案件，經本院以95年度易字第16
    78號判決分別判處有期徒刑4 月、4 月，應執行有期徒刑7
    月確定，復經本院以96年度聲減字第684 號裁定減為有期徒
    刑2 月、2 月，應執行有期徒刑3 月又15日，入監執行於96
    年7 月16日執行完畢。
二、詎其猶不知悔改，復分別為下列犯行：
  (一)戊○○意圖為自己不法之所有，基於竊盜之犯意，於95年9
    月12日後之9 月中、下旬某日，在臺北縣新莊市○○路135
    號之新莊高中籃球場（起訴書誤繕為藍球場），趁丙○○在
    籃球場打球疏於注意之際，徒手竊取丙○○所有而放置於籃
    球場旁之BENQ廠牌680C型號之行動電話1 支（序號：000000
    000000000 號），得手後隨即逃離現場。
  (二)戊○○復意圖為自己不法之所有，基於竊盜之犯意，於95年
    11 月19 日13時許，在臺北縣三重市○○街285 號前，見四
    下無人，遂持其所有之鑰匙1 支竊取乙○○所有而停放於該
    處之車號NR5-583 號重型機車，得手後供己騎乘使用。嗣於
    同年月24日21時許，戊○○騎乘前開竊得之機車行經臺北縣
    新莊市○○街389 號之松青超市前，適乙○○行經該處，發
    現其所有而遭竊之機車，遂與友人李顯樺、黃世昌上前欲取
    回機車，為戊○○自該機車之腳踏板取出其所有之尖刀1 支
    阻擋，並趁混亂中將尖刀丟棄於地上後，棄車逃離現場，嗣
    為據報前來之警員，扣得前開機車（已發還乙○○）、戊○○上揭丟棄於地上之尖刀1 支，並自機車內扣得戊○○所有
    之紙盒2 個、眼鏡1 副、電子秤1 個。
  (三)戊○○又意圖為自己不法之所有，基於竊盜之犯意，於96年
    1 月3 日19時50分許，在臺北縣三重市○○○路145 巷9 弄
    18號前，持其所有而用以竊取前開(二)所示之機車之鑰匙1 支
    竊取甲○○所有而停放於該處之車號NW9-568 號重型機車，
    得手後供己騎乘使用。
  (四)戊○○意圖為自己不法之所有，基於搶奪之犯意，於96年1
    月3 日21時許，騎乘前開(三)所竊得之機車，行經臺北縣三重
    市○○○路254 巷口，見丁○○獨自一人行走於該處，即趁
    丁○○不及防備之際，騎乘機車行經丁○○身旁，徒手搶奪
    丁○○所有之GUGGI 牌皮包1 只（價值新臺幣〈下同〉13,0
    00元，內有車號9939-EL 號自用小客車之行車執照），得手
    後隨即騎車逃逸，並留下該紙行車執照後，將搶得之皮包丟
    棄於不詳地點而滅失。
  (五)戊○○復意圖為自己不法之所有，基於搶奪之犯意，於96年
    1 月4 日17時許，騎乘前開(三)所竊得之機車，行經臺北縣蘆
    洲市○○路往重陽橋上，見溫佳玲獨自一人，遂趁溫佳玲不
    及防備之際，騎乘機車行經溫佳玲身旁，徒手搶奪溫佳玲所
    有之皮包1 只（內有溫佳玲所有之現金600 元、行動電話2
    支、健保卡及曼都悠遊卡各1 張），得手後隨即騎車逃逸，
    並將搶得之現金花用一空，留下曼都悠遊卡1 張外，將其餘
    搶得之物品（即皮包、健保卡、行動電話等物）丟棄於不詳
    地點而滅失。
  (六)戊○○於上開一之(四)所示之強制戒治執行完畢釋放後5 年內
    ，分別基於施用第一級毒品海洛因、第二級毒品甲基安非他
    命（起訴書誤繕為安非他命）之犯意，於96年1 月4 日20時
    許，在其位於臺北縣三重市○○街61巷4 弄3 號之住處，將
    第一級毒品海洛因以清水混合稀釋後，以針筒注射之方式，
    另將第二級毒品甲基安非他命置於吸食器上，用火燒烤吸聞
    所生煙霧之方式，分別施用第一級毒品海洛因、第二級毒品
    甲基安非他命各1 次。嗣於96年1 月6 日1 時50分許，在臺
    北縣三重市○○街79巷口，戊○○準備騎乘前開(三)所竊得之
    機車時，為警查獲，並扣得該機車（已發還甲○○）、二之
    (一)所竊得之行動電話（已發還丙○○）、二之(四)所搶得之行
    車執照（已發還丁○○）、二之(五)所搶得之曼都悠遊卡1 張
    （已發還溫佳玲）、不詳人所有之悠遊卡2 張及其所有而供
    其竊取二之(二)、(三)所用之鑰匙1 支，其所有而預備供其施用
    第一級毒品海洛因所用之注射針筒2 支，又其所有而供其施
    用第二級毒品甲基安非他命所用之吸食器1 組、甲基安非他
    命1 包（驗餘淨重0.182 公克），且經採集其尿液送驗，始
    悉上情。
二、案經丙○○、乙○○、甲○○、丁○○訴由臺北縣政府警察
    局三重分局報請臺灣板橋地方法院檢察署檢察官偵查起訴。
    理  由
壹、證據能力：
一、被告戊○○於警詢時之自白：
    被告辯稱：伊被警察查獲後，警察刑求伊，叫伊承認，該名
    刑求之警察係在查獲現場逮捕伊之其中一個警察，但不是製
    作筆錄或問筆錄的警察，該名警察拿安全帽打伊前額頭，並
    說如果要交保，就要承認云云；嗣又改稱：是證人即警員朱
    煜仁因伊所陳述之內容與被害人不符，就用手毆打伊後腦云
    云。惟查：被告就遭刑求之方式，於本院準備程序時先辯稱
    係遭查獲之警察以安全帽毆打前額頭之處，然於本院審理時
    又改稱：係遭證人朱煜仁徒手毆打後腦之處，就警員毆打之
    工具及部位，所辯前後不一，已難據採。況證人即警員朱煜
    仁於本院審理時具結證稱：（問：在現場時，你或你的同事
    有對被告做攻擊的行為嗎？）都是必要的壓制行為，因為被
    告有反抗，而且被告有騎著機車想要衝撞我們，我們出於自
    衛，不得不為必要的強制手段。（問：在派出所製作筆錄時
    ，你是否在場？有無對被告刑求逼供？）我在場，沒有任何
    人對被告有刑求逼供的行為。……被告在查獲現場，沒有提
    到扣案物是別人的，也沒有要我們上去找扣案物的所有人。
    ……（問：被告在被查獲的現場，有無提到一個綽號「黑仔
    」的人？）沒有聽到被告提到這個名字。（問：在作警詢筆
    錄時或之前，有無警員拿安全帽打被告的頭部或被告身體其
    他部位？）沒有等語（見本院卷第91、92頁），是證人即警
    員朱煜仁明確否認有對被告刑求取供之情，再參以被告為警
    查獲後，移送內勤檢察官訊問時，即明確自承：（問：警詢
    是否實在？）實在。（問：有無被打？）我頭上的傷是我自
    己撞到，並沒有被刑求逼供，我是自己願意認錯的等語（見
    96年度偵字第512 號偵查卷〈下稱偵卷一〉第65頁反面），
    且被告隨即經檢察官聲請羈押，於本院聲請羈押訊問時亦明
    確供承：（問：警詢、檢察官訊問所言，是否實在？）實在
    。（問：警察〈筆錄誤繕為檢查〉、檢察官有無用脅迫、詐
    欺或其他不當方法取供？）沒有。（問：警詢、檢察官訊問
    筆錄是否看過才簽名？）有等語（見本院聲羈卷第3 、4 頁
    ），苟被告如遭警員刑求，何以於檢察官、本院訊問時，竟
    明確自承未遭刑求？是被告所辯遭刑求之辯解，是否可信，
    自非無疑。再觀之上開被告於警詢、內勤檢察官偵查、本院
    聲請羈押訊問時所為之陳述，可知被告警詢時係就全部被訴
    之犯罪事實承認，惟被告就竊取甲○○之機車部分（即事實
    二之(四)所示部分），並未明確供述竊取之時間、地點，再被
    告就搶奪溫佳玲之皮包部分（即事實二之(五)所示部分）所供
    承之搶奪之時間，亦與證人即被害人溫佳玲於警詢時指訴遭
    搶奪之時間、地點不同，核與被告所稱因所陳述之內容與被
    害人不符，所以遭警員朱煜仁徒手毆打後腦之情完全不合；
    再者，被告於內勤檢察官訊問時雖仍坦承有竊取丙○○之行
    動電話及甲○○之機車，並有搶奪丁○○之皮包（即事實二
    之(一)、(三)、(四)所示部分），惟否認有竊取乙○○之機車，亦
    否認於95年11月24日與乙○○等人發生爭執（即事實二之(二)
    所示部分），再被告隨即本院聲請羈押訊問時，尚否認有搶
    奪悠遊卡之犯行，可知被告於檢察官、本院聲請羈押訊問時
    ，不斷翻詞否認部分犯行，此亦與被告辯稱：警察告訴伊如
    果要交保，就要承認等語，互核矛盾，益徵被告所辯警詢之
    自白係受刑求而為云云，核與事證不符，難以採信。是被告
    於警詢時所為自白，既係出於自由意願所為，且查與事實相
    符，並有下列之補強證據足資佐證之情形，自得為本案之證
    據。
二、本案公訴人所引用之下列卷證資料（包含人證與文書證據，
    除上述被告爭執之其於警詢時之自白外），並無證據證明係
    公務員違背法定程序所取得，又被告以外之人於審判外之陳
    述，經核並無非出於自由意願而為陳述或遭違法取證及顯有
    不可信之情況，再卷內之文書證據，亦無刑事訴訟法第159
    條之4 之顯有不可信之情況與不得作為證據之情形，且被告
    迄本院言詞辯論終結前均未聲明異議，依刑事訴訟法第159
    條至159 條之5 之規定，均有證據能力，合先敘明。
貳、有罪部分：
一、事實二之(六)部分（施用第一、二級毒品部分）：
    上揭被告如何施用第一、二級毒品之犯罪事實，業據被告於
    本院審理時坦承不諱（見本院卷第88、104 頁），且被告為
    警查獲後所排放尿液經採樣後，送請臺灣檢驗科技股份有限
    公司，先以EIA 酵素免疫分析法初步檢驗，再以GC/MS 氣相
    層析質譜儀法確認檢驗，均呈鴉片類及安非他命類（甲基安
    非他命濃度遠高於安非他命）陽性反應之情，有該公司96年
    1 月26日濫用藥物尿液檢驗報告1 紙附卷可稽（見本院卷第
    43頁）；並有查獲照片3 張在卷足參（見偵卷一第37、38頁
    ）及被告所有而分別供其施用第一、二級毒品所用之注射針
    筒2 支、吸食器1 組、甲基安非他命1 包（驗餘淨重0.182
    公克）扣案可資佐憑，而扣案之前開甲基安非他命透明結晶
    經送請臺灣檢驗科技股份有限公司鑑定，確呈第二級毒品甲
    基安非他命陽性反應之情，有該公司96年1 月25日濫用藥物
    檢驗報告1 紙佐卷可考（見本院卷第62頁）；此外，扣案之
    吸食器1 組，經送請憲兵司令部刑事鑑驗中心鑑定，亦僅從
    吸食器中檢出甲基安非他命成分之情，有該中心96年5 月4
    日安鑑字第1960000673號鑑定書1 紙佐卷可考（見本院卷第
    68頁），是被告於本院準備程序時一度辯稱：伊係將海洛因
    、甲基安非他命一起放在吸食器上，同時施用云云，無非卸
    責之詞，難以採信。綜上，足認被告最後於本院審理時所為
    不利於己之自白與事實相符，堪以採信。再被告有如事實欄
    一之(四)前段所示之強制戒治執行完畢之情，有臺灣高等法院
    被告前案紀錄表在卷可佐，顯見其係於上開強制戒治執行完
    畢釋放後，5 年內再犯施用第一、二級毒品之罪甚明。此部
    分事證明確，被告施用第一、二級毒品犯行堪以認定，應依
    法論科。
二、事實二之(一)至(五)部分：
  (一)訊據被告矢口否認有何竊盜及搶奪之犯行，辯稱：伊沒有竊
    取行動電話、機車，亦沒有搶奪路人皮包，且伊於95年11月
    24日，亦沒有在臺北縣新莊市○○街389 號之松青超市前與
    乙○○等人發生爭執扭打之情事，扣案之行動電話、行車執
    照、悠遊卡等物，係於被查獲當日，一位綽號「小黑」之朋
    友，在臺北縣三重市○○街上之旅館交給伊，並借機車給伊
    ，要伊幫忙將該等物品拿去丟掉。伊被警查獲後，警察刑求
    伊，要伊承認云云。
  (二)惟查：上開被告如何竊盜、搶奪之犯罪事實，業據被告於警
    詢、偵查中坦承不諱，且有證人即告訴人丙○○、甲○○、
    丁○○、被害人溫佳玲於警詢、告訴人乙○○於警詢、偵查
    及本院審理時指訴明確，核與證人即與告訴人乙○○在前開
    松青超市前為取回乙○○之機車，而與被告發生爭執之友人
    李昆樺於警詢、偵查中證述相符，復有車輛車牌失竊作業－
    查獲車輛認可資料表、車輛竊盜車牌失竊資料個別查詢報告
    －查詢車輛認可資料表、車輛失竊電腦輸入單、車籍作業查
    詢系統－查詢認可資料表、車輛尋獲電腦輸入單、告訴人丙○○、乙○○、甲○○、丁○○、溫佳玲分別領回遭竊或遭
    搶物品之贓物認領保管單、丁○○遭搶之行車執照影本各1
    紙在卷可佐；並有被告所有而持以竊取如事實二之(二)、(三)所
    示機車所用之鑰匙1 支扣案可資佐證，足認被告前揭不利於
    己之自白與事實相符，至被告事後翻詞否認犯行，辯稱遭警
    察刑求云云，要係事後圖卸之詞（理由詳見前開壹之一部分
    ），殊無採信。再被告於警詢時所供承搶奪丁○○皮包之時
    間，與告訴人丁○○所指訴之時間不符，衡諸常情，自應以
    被害之告訴人丁○○就被搶奪時間之記憶深刻，而較為可採
    ，至被告本人或因犯案過多，以致犯案時間記憶有誤，惟此
    部分仍不影響被告於警詢時所為搶奪丁○○皮包之自白，附
    此敘明。綜上，本案就事實二之(一)至(五)所示之竊盜及搶奪部
    分，事證明確，被告上開竊盜及搶奪犯行均堪認定，應依法
    論科。
三、論罪科刑：
  (一)核被告所為，就事實二之(一)至(三)部分，均係犯刑法第320 條
    第1 項之竊盜罪，就事實二之(四)、(五)部分，皆係犯同法第32
    5 條第1 項之搶奪罪，就事實二之(六)部分，係犯毒品危害防
    制條例第10條第1 項之施用第一級毒品罪及同條第2 項之施
    用第二級毒品罪。
  (二)被告施用第一、二級毒品前後，分別持有第一、二級毒品之
    低度行為，皆為施用之高度行為所吸收，均不另論罪。再被
    告為警查獲後所排放之尿液，就第二級毒品部分，經檢驗所
    呈甲基安非他命濃度皆高於安非他命（已如前述），可知被
    告所施用之第二級毒品乃係甲基安非他命，而非安非他命，
    檢察官認被告係施用安非他命，尚有誤會，應予更正。
  (三)被告有如事實一之(二)至(四)所示之犯罪科刑及執行情形，有臺
    灣高等法院被告前案紀錄表在卷可稽，其於上開有期徒刑執
    行完畢後5 年內，故意再犯本案有期徒刑以上之數罪，均為
    累犯，皆應依刑法第47條第1 項之規定，加重其刑。
  (四)被告所犯上開數罪間，犯意各別，罪名互異，應分論併罰。
  (五)爰審酌被告有如事實一所示毒品、竊盜及搶奪之前科，有卷
    附之臺灣高等法院被告前案紀錄表可佐，素行不佳，猶不思
    正當工作以獲取財物，妄想以竊取、搶奪等手段不勞而獲，
    其觀念偏差，有待矯治，且被告前因施用毒品，已經觀察、
    勒戒及強制戒治，獲得不起訴處分之寬典，並經法院多次判
    處罪刑，仍無法戒絕毒癮，再次漠視法令禁制而犯本罪，應
    予非難，兼衡其犯後就竊盜及搶奪部分飾詞否認犯行，就施
    用毒品部分，雖坦承有施用犯行，然就施用方法，一度辯稱
    係同時施用，迄於本院就施用工具送請鑑定後，發現吸食器
    內僅驗出甲基安非他命成分，被告於罪證明確下，自知無法
    再行狡辯卸責外，始坦承就海洛因、甲基安非他命係分別施
    用，難見有何悔悟之心等一切情狀，分別量處如主文所示之
    刑，以示懲儆。
四、沒收部分：
    扣案之甲基安非他命1 包（驗餘淨重0.182 公克），係查獲
    之第二級毒品，不問是否屬於被告所有，應依毒品危害防制
    條例第18條第1 項前段之規定，沒收銷燬之。又包裝上開甲
    基安非他命之外包裝袋1 只（並非不可與毒品分離，係用於
    包裹毒品，防止其裸露、潮濕，便於攜帶施用），乃係被告
    所有，供其施用第二級毒品所用之物，另扣案之鑰匙1 支，
    係被告所而持以行竊事實二之(二)、(三)所示之機車所用之物，
    再扣案之注射針筒2 支、吸食器1 組分別係被告所有而預備
    供其施用第一級毒品及供其施用第二級毒品所用之物，業據
    被告供明在卷，併依刑法第38條第1 項第2 款之規定，宣告
    沒收。至扣案之悠遊卡2 張，並非被告所有之物，另尖刀1
    支、紙盒2 個、眼鏡1 副及電子秤1 個，雖係被告所有之物
    ，然與本案犯行無關，自無併予宣告沒收之必要。
五、減刑部分：
    又被告行為後，中華民國96年罪犯減刑條例於96年7 月4 日
    制定公布，並自96年7 月16日施行，而按犯罪在中華民國96
    年4 月24日以前者，除本條例另有規定外，依下列規定減刑
    ：一、死刑減為無期徒刑。二、無期徒刑減為有期徒刑二十
    年。三、有期徒刑、拘役或罰金，減其刑期或金額二分之一
    。又依本條例應減刑之罪，未經判決確定者，於裁判時，減
    其宣告刑。依前項規定裁判時，應於判決主文同時諭知其宣
    告刑及減得之刑，中華民國96年罪犯減刑條例第2 條第1 項
    、第7 條分別定有明文。查被告於事實二之(一)至(六)所示之日
    期，分別犯刑法第320 條第1 項之竊盜罪（事實二之(一)至(三)
    部分）、同法第325 條第1 項之搶奪罪（事實二之(四)、(五)部
    分）、毒品危害防制條例第10條第1 項之施用第一級毒品罪
    及同條第2 項之施用第二級毒品罪（事實二之(六)部分），經
    本院判處如附表所示之宣告刑等情（詳見前述），核與中華
    民國96年罪犯減刑條例第2 條第1 項第3 款規定相符，爰均
    減其宣告刑二分之一。
、無罪部分：
一、公訴意旨另以：被告於不詳時地，陸續以相同方式，搶奪他
    人之皮包2 次，而取得皮包內之悠遊卡各1 張，因認被告此
    部分亦涉犯刑法第325 條第1 項之搶奪罪嫌等語。
二、按被告或共犯之自白，不得作為有罪判決之唯一證據，仍應
    調查其他必要之證據，以察其是否與事實相符；又犯罪事實
    應依證據認定之，無證據不得認定犯罪事實，刑事訴訟法第
    156 條第2 項、第154 條分別定有明文。
三、訊之被告於本院訊問時堅決否認有此部分所示之2 次搶奪犯
    行。查被告雖於警詢時一度自白：（問：編號2 悠遊卡普通
    卡號000000000 於何時何地搶奪得來？）於95年9 月10日21
    時，在蘆洲市○○路與民族路路口行搶。……（問：編號3
    悠遊卡軍警卡號0000000000於何時何地搶奪得來？）於95年
    9 月11日16時，在三重市○○○路與電信街口等語（見偵卷
    一第8 頁），然被告95年7 月24日起至95年9 月12日止期間
    ，因另案被羈押於臺灣臺北看守所，此有臺灣高等法院被告
    前案紀錄表在卷可佐，是被告於95年9月10日、同年月11 日
    ，人係在臺灣臺北看守所而羈押中，自無可能在該二日，分
    別前往臺北縣蘆洲市、三重市犯下前開2件搶奪案件，足徵
    被告前開自白顯與事實不符，自不足採。再觀之扣案之2張
    悠遊卡，僅足證明被告於前述查獲時地，持有該2張悠遊卡
    ，尚不足以證明該2張悠遊卡是以何不法方法（如竊盜、搶
    奪、收受或故買贓物等方法）所取得。此外，復查無其他積
    極證據足認被告有檢察官所指之該2次搶奪犯行，揆諸「罪
    證有疑，利歸被告」之證據法則，自無單憑被告前開與事實
    不符之自白遽以推論認定其有該2次搶奪犯行，此部分既不
    能證明被告犯罪，且因公訴意旨認該2次搶奪犯行與前揭論
    罪科刑部分為數罪併罰關係，就此部分自應諭知被告無罪之
    判決，以昭審慎。
據上論斷，應依刑事訴訟法第299 條第1 項前段、第301 條第1
項，毒品危害防制條例第10條第1 項、第2 項、第18條第1 項前
段，刑法第11條前段、第320 條第1 項、第325 條第1 項、第47
條第1 項、第38條第1 項第2 款、第51條第5 款，刑法施行法第
1 條之1 第1 項、第2 項前段，中華民國96年罪犯減刑條例第2
條第1 項、第7 條，判決如主文。
本案經檢察官郭季青到庭執行職務。
中　　華　　民　　國　　96　　年　　8 　　月　　14　　日
                  刑事第十九庭  審判長法　官  許必奇
                                      法  官  陳明偉
                                      法  官  鄧雅心
以上正本證明與原本無異。
如不服本判決應於送達後10日內向本院提出上訴狀。
                                      書記官　王小芬
中　　華　　民　　國　　96　　年　　8 　　月　　14　　日
附錄本案論罪科刑法條
中華民國刑法第三百二十條
意圖為自己或第三人不法之所有，而竊取他人之動產者，為竊盜
罪，處五年以下有期徒刑、拘役或五百元以下罰金。
意圖為自己或第三人不法之利益，而竊佔他人之不動產者，依前
項之規定處斷。
前二項之未遂犯罰之。
中華民國刑法第三百二十五條
意圖為自己或第三人不法之所有，而搶奪他人之動產者，處六月
以上五年以下有期徒刑。
因而致人於死者，處無期徒刑或七年以上有期徒刑，致重傷者，
處三年以上十年以下有期徒刑。
第一項之未遂犯罰之。
附表
┌──┬─────┬────────────┬──────────────┐
│編號│ 犯罪事實 │  罪  名                │  宣  告  刑                │
├──┼─────┼────────────┼──────────────┤
│ 1. │事實二之(一)│竊盜，累犯。            │處有期徒刑捌月，減為有期徒刑│
│    │          │                        │肆月。                      │
├──┼─────┼────────────┼──────────────┤
│ 2. │事實二之(二)│又竊盜，累犯。          │處有期徒刑拾月，減為有期徒刑│
│    │          │                        │伍月，扣案之鑰匙壹支沒收。  │
├──┼─────┼────────────┼──────────────┤
│ 3. │事實二之(三)│又竊盜，累犯。          │處有期徒刑拾月，減為有期徒刑│
│    │          │                        │伍月，扣案之鑰匙壹支沒收。  │
├──┼─────┼────────────┼──────────────┤
│ 4. │事實二之(四)│又意圖為自己不法之所有，│處有期徒刑壹年肆月，減為有期│
│    │          │而搶奪他人之動產，累犯。│徒刑捌月。                  │
├──┼─────┼────────────┼──────────────┤
│ 5. │事實二之(五)│又意圖為自己不法之所有，│處有期徒刑壹年肆月，減為有期│
│    │          │而搶奪他人之動產，累犯。│徒刑捌月。                  │
├──┼─────┼────────────┼──────────────┤
│ 6. │事實二之(六)│又施用第一級毒品，累犯。│處有期徒刑壹年，減為有期徒刑│
│    │          │                        │陸月，扣案之注射針筒貳支沒收│
│    │          │                        │。                          │
├──┼─────┼────────────┼──────────────┤
│ 7. │事實二之(六)│又施用第二級毒品，累犯。│處有期徒刑捌月，減為有期徒刑│
│    │          │                        │肆月，扣案之甲基安非他命壹包│
│    │          │                        │（驗餘淨重零點壹捌貳公克）沒│
│    │          │                        │收銷燬之，包裝上開甲基安非他│
│    │          │                        │命之外包裝袋壹只及吸食器壹組│
│    │          │                        │均沒收。                    │
└──┴─────┴────────────┴──────────────┘
